# 请教陈版，国有资本金在建工程资本化问题

提问人：Manson_Luci 时间：2013-03-01 17:25:35
A公司接受集团公司拨入的国有资本金投入 1 亿元，用于项目专用建设，不能用作其他用途，A公司将闲置的资金作为 6 个月定期存款，相关存款利息计入了财务费用－利息收入。 请问，此笔利息收入是否可以资本化？因为笔款项不属于借款，不产生利息支出，不适用借款利息准则的相关条款，但的确是属于项目专项资金，类似于“专门借款”的性质，按实质重于形式，个人觉得资本化更合适，不知道其他制度有无相关规定？

回答人：chenyiwei
我理解不可以将该笔专项资金的存款利息收入冲减在建工程成本，这在准则层面是没有依据的，否则上市公司募集资金的存款利息都可以这样处理了，这明显是不合理的。